臺灣雲林地方法院民事裁定
110年度繼字第217號
聲  請  人  陳建宏即吳永福之遺產管理人  

上列聲請人聲請酌定遺產管理人之報酬事件，本院裁定如下：
    主  文
聲請人擔任被繼承人吳永福之遺產管理人報酬為新臺幣捌仟元，
本件程序費用新臺幣壹仟元，合計新臺幣玖仟元，均由被繼承人
吳永福之遺產負擔。
    理  由
一、本件聲請意旨略以：聲請人前經本院以109年度繼字第267號
    裁定選任為被繼承人吳永福之遺產管理人。而被繼承人所遺
    如附表所示之不動產，經本院民事執行處以109度司執字第1
    3812號拍定在案，拍定金額合計為新臺幣（下同）212,000
    元，爰聲請酌定聲請人擔任遺產管理人之報酬，以利聲請人
    參與分配等語。
二、按遺產管理人得請求報酬，其數額由親屬會議按其勞力及與
    被繼承人之關係酌定之；親屬會議不能召開或召開有困難時
    ，依法應經親屬會議處理之事項，由有召集權人聲請法院處
    理之；親屬會議經召開而不為或不能決議時，亦同，民法第
    1183條、第1132條第2 項分別定有明文。次按聲請法院處理
    關於酌定遺產管理人報酬事件所定應經親屬會議處理之事件
    ，專屬被繼承人住所地法院管轄；法院就前條第5 項所定事
    件所為裁定時，得調查遺產管理人所為遺產管理事務之繁簡
    及被繼承人之財產收益狀況，家事事件法第181 條第5 項、
    第182 條亦有明定。
三、經查：
㈠、聲請人主張之上開事實，已據其提出本院109年度繼字第267
    號民事裁定暨確定證明書、本院民事執行處命令等件影本為
    證，並經本院查核無誤。又聲請人係因本件被繼承人之繼承
    人有無不明，無親屬會議選定遺產管理人，而由本院指定為
    遺產管理人，顯然應由親屬會議處理之遺產管理人報酬事項
    ，有親屬會議不能召開或召開有困難之情形，故聲請人聲請
    法院酌定其報酬，自屬有據。
㈡、聲請人從就任遺產管理人後，進行之管理工作，包含依法進
    行對被繼承人吳永福之繼承人為公示催告、代管被繼承人之
    遺產等職務，並參與本院109年度司執字第13812號強制執行
    程序，本院審酌聲請人處理上開事務，及後續所需時間之久
    暫、耗費人力之程度、及各債權人受償權利之保障，並考量
    被繼承人所遺如附表所示之不動產拍定金額為212,000元等
    一切情狀，認聲請人任被繼承人吳永福遺產管理人之報酬金
    額，核定為8,000元，尚無不合。
㈢、綜上，本件聲請人擔任遺產管理人之報酬金額應核定為8,000
    元，又本件聲請費用1,000 元，共計9,000元（計算式：8,0
    00元+1,000=9,000元），乃裁定如主文所示。
四、依家事事件法第127條第4項，裁定如主文。　
中　　華　　民　　國　　110 　年　　3 　　月　　15　　日
                    家事法庭    法  官  林秋火
以上正本係照原本作成。
如不服本裁定應於送達後10日內向本院提出抗告狀，並繳納抗告
費新臺幣1,000元。
中　　華　　民　　國　　110 　年　　3 　　月　　15　　日
                                書記官  鄭景徽

【附表】：被繼承人吳永福之遺產
編號 財產標示     面積 （平方公尺） 權利範圍   拍定金額 （新臺幣/元） 1 雲林縣○○鄉○○○段000地號土地  61.37 1/6 22,000元 2 雲林縣○○鄉○○○段000地號土地 342.75 1/6   120,000元 3 雲林縣○○鄉○○○段000地號土地  69.01 1/6 25,000元 4 雲林鄉麥寮鄉麥豐村興化寮9號房屋 118.57 1/4 45,000元